【裁判字號】    95,交抗,239
【裁判日期】    950502
【裁判案由】    違反道路交通管理處罰條例
【裁判全文】
臺灣高等法院交通法庭裁定             95年度交抗字第239號
抗  告  人
即受處分人  甲○○
上列抗告人因違反道路交通管理處罰條例案件，不服臺灣板橋地
方法院，中華民國95年2 月27日所為裁定（94年度交聲字第2041
號），提起抗告，本院裁定如下：
    主  文
抗告駁回。
    理  由
一、原裁定意旨略以：異議人甲○○係於94年10月20日收受本件
    裁決書，有國內各類掛號郵件檢查單及所附簽收表格在卷可
    稽，異議人遲至94年11月14日始對上開裁決表示不服之意旨
    而聲明異議，已逾20日之法定不變期間。至異議人固於同年
    月21日以信函向「臺北區監理所裁決處」要求出示其違規之
    照片及違規事實或罰款單送達證明，惟此係屬對監理機關要
    求資料之補充，與法定異議之方式及異議事由之記載並非相
    同，從而，認其異議不合法裁定駁回。
二、抗告意旨略以：抗告人於94年10月20日收到裁決書，已於同
    年月21日親至台北區監理所蘆洲分所申訴組，向裁決處提出
    異議聲明，所書寫之內容亦有提及異議聲明，並請求解釋「
    當場攔停」應在違規之現場多遠，才是當場云云。
三、經查：
    依道路交通管理處罰條例第87條第1 項規定，受處分人得於
    接到裁決書之翌日起20日內，向『管轄法院』聲明異議，此
    20日乃法定不變期間，如遲誤該期間，法院自應以聲明異議
    不合法律上程式，且無從補正，裁定駁回。本件抗告人係於
    94年10月20日收受裁決書，此為抗告人所不否認，並有國內
    各類掛號郵件檢查單及所附簽收表格在卷可稽，而抗告人遲
    至94年11月14日，始對上開裁決表示不服具狀聲明異議，亦
    有卷附申（聲）明異議狀上之台北區監理所收狀戳章可憑。
    至抗告人於收受裁決書之翌日（即同年10月21日）以信函向
    臺北區監理所裁決處，要求出示其違規之照片及違規事實或
    罰款單送達證明，僅係對監理機關要求資料之補充（嗣經以
    申訴案方式，函轉臺北市政府警察局大安分局，經該局以94
    年11月9日北市警安分交字第09434761900號書函覆答），核
    與前述法定異議之方式及異議事由之記載並非相同，亦與裁
    決書上附記之救濟指示：「受處分人不服處罰者，得於接到
    裁決書之翌日起20日內，以司法狀紙提出聲明異議，載明裁
    決日期、字號及理由，交由本（臺北區監理所）轉送管轄地
    方法院」不符，自難認抗告人已合法聲明異議。原審以抗告
    人聲明異議逾期，而裁定駁回，於法尚無不合，抗告意旨空
    言：其已於94年10月21日親至台北區監理所蘆洲分所申訴組
    向裁決處提出異議聲明，所書寫之內容亦有提及異議聲明，
    並請求解釋「當場攔停」應在違規之現場多遠，才是當場云
    云，提起本件抗告，為無理由，應予駁回。
四、據上論斷，應依道路交通案件處理辦法第26條、刑事訴訟法
    第412條，裁定如主文。
中    華    民    國    95    年    5     月    2     日
                  交通法庭審判長法  官  溫耀源
                                法  官  周政達
                                法  官  邱同印
以上正本證明與原本無異。
不得再抗告。
                                書記官  莊昭樹
中    華    民    國    95    年    5     月    2     日


司法院資訊處製作；財團法人民間司法改革基金會備份。
